【裁判字號】    92,訴緝,218
【裁判日期】    920429
【裁判案由】    毒品危害防制條例
【裁判全文】
臺灣臺中地方法院刑事判決                        九十二年度訴緝字第二一八號
    公  訴  人  臺灣臺中地方法院檢察署檢察官
    被      告  甲○○
右列被告因毒品危害防制條例案件，經檢察官提起公訴（九十一年度毒偵字第五六０
號），本院判決如左：
    主  文
甲○○連續施用第一級毒品，累犯，處有期徒刑壹年肆月。
    事  實
一、甲○○前曾有多次麻藥、槍砲、煙毒等犯行；其中於民國八十二年二月間，因槍
    砲、麻藥等案件，經本院判處有期徒刑一年五月確定，自八十二年九月六日入監
    服刑，刑期期滿日本應為八十四年二月二日；又於八十二年九月間，因槍砲、煙
    毒、麻藥等案件，經本院判處有期徒刑三年八月確定，於八十四年二月三日接續
    上開案件後入監執行，刑期期滿日期本應為八十七年八月二十三日；上開二案合
    併執行於八十四年六月二十八日縮短刑期假釋出獄，並付保護管束（縮刑期滿日
    為八十七年八月二十三日）；惟甲○○於假釋期間，另於八十五年間復因麻藥案
    件，經本院判處有期徒刑六月確定，前揭假釋案因遭撤銷，餘有期徒刑三年一月
    又二十六日之殘刑，共應執行有期徒刑三年七月又二十六日，於八十七年五月八
    日入監執行，嗣因在獄中表現良好，而於九十年四月四日假釋出獄，並付保護管
    束，指揮書執畢日期為九十一年五月五日。期間，甲○○於八十七年間，因施用
    毒品案件，經依本院裁定送觀察、勒戒後，認有繼續施用毒品傾向，續令入強制
    處所施以強制戒治一年，並因戒治情況良好，而於八十八年間准予停止戒治，交
    付保護管束，保護管束期滿未經撤銷，經本院於八十八年九月十六日以八十七年
    度訴字第一三三二號為免刑判決，於同年十月十六日確定。詎甲○○仍不知悔改
    ，復基於施用第一級毒品之概括犯意，自九十一年二月七日或其前九十六小時內
    之某時起，至九十二年四月一日止（公訴人僅起訴九十一年二月七日或其前九十
    六小時內某時之該次），先後在臺中縣霧峰鄉及高雄市某地，以將毒品海洛因摻
    入注射針筒內，以肌肉注射方式，施用海洛因多次。嗣於九十一年二月七日二十
    二時許，在臺中縣霧峰鄉○○路二之七號為警查獲，經警採其尿液送驗呈現鴉片
    類藥物陽性反應始悉上情；另於九十二年四月四日九時許，在高雄市○○區○○
    路與中山路口為警通緝到案。
二、案經臺中縣警察局霧峰分局報請臺灣臺中地方法院檢察署檢察官偵查起訴。
    理  由
一、訊據被告甲○○坦承自九十年四月四日假釋出獄後曾施用第一級毒品海洛因，且
    截至九十二年四月四日緝獲到案前三日（即九十二年四月一日）止，均有陸續施
    用之事實不諱，惟辯以：伊自假釋出獄後何時開始施用毒品已經不記得了云云。
    惟查，被告於九十一年二月七日查獲當日經警查獲並採其尿液送驗結果，確實呈
    現鴉片類藥物陽性反應，有中山醫學大學附設醫院檢驗科出具尿液篩檢驗報告書
    一紙在卷可稽；且查初次吸食或施打煙毒及麻藥者，經人體代謝作用於八小時之
    內，即有約百分之八十之量排出，二十四小時之後，續有約剩餘量之百分之九十
    再排出，七十二小時之後仍有殘餘微量排出，吸食或施打者個人體質不同，其排
    出時間亦會有所差異，尤其成癮者，其於吸食後一百二十小時內所採之尿液，配
    合較具公信力之儀器（如氣相質譜儀），仍可能被檢測出等情，有憲兵司令部八
    十年三月二十五日（八０）鑑驗字第０九九九號函文一紙可稽，被告既於九十一
    年二月七日採尿當日其尿液被檢測出有鴉片類藥物陽性反應，足見其有於採尿日
    或其前九十六小時內某時施用海洛因之犯行，此亦為被告自前案假釋出獄後，首
    次施用毒品之時間，堪以認定。至被告自白其施用毒品至九十二年四月一日止之
    事實，據其供述在卷外，另陳稱：因為心情不好才會吸用乙詞，而觀被告前已有
    多次施用麻藥、煙毒犯行，有臺灣臺中地方法院檢察署刑案資料查註紀錄表及臺
    灣高等法院被告全國前案紀錄表各乙紙在卷佐徵，其有長期施用毒品之現象，且
    依賴甚深，加以其前於九十一年二月七日被查獲，採尿送驗結果確實呈現鴉片類
    藥物反應，可見被告自白最後一次施用毒品時間為九十二年四月一日，亦堪採信
    。又被告直承九十一年二月七日前一星期人均在臺中縣霧峰鄉，且九十二年四月
    四日經警緝獲到案地點係在高雄市，於警詢時並供稱：其偶而會前來高雄遊玩乙
    情，足見被告施用毒品地點係在臺中縣霧峰鄉及高雄市某處，均附此敘明。又被
    告於八十七年間，因施用毒品案件，經依本院裁定送觀察、勒戒後，認有繼續施
    用毒品傾向，續令入強制處所施以強制戒治一年，並因戒治情況良好，而於八十
    八年間准予停止戒治，交付保護管束，保護管束期滿未經撤銷，嗣經本院於八十
    八年九月十六日以八十七年度訴字第一三三二號為免刑判決，於同年十月十六日
    確定等節，有前開本院裁定、判決書及前開紀錄表等件附卷可徵，依毒品危害防
    制條例第二十三條第二項前段及第三十五條第三款等規定，被告應接受刑罰制裁
    。本件事證明確，被告犯行洵堪認定。
二、核被告所為，係犯毒品危害防制條例第十條第一項施用第一級毒品罪。被告持有
    毒品之低度行為，為施用毒品之高度行為所吸收，不另論罪。被告先後多次施用
    毒品犯行，時間緊接，手段相同，所犯構成要件復相同，顯係基於概括犯意反覆
    為之，為連續犯，依刑法第五十六條規定論以一罪，並依法加重其刑。公訴人雖
    未及就被告於九十一年二月七日或其前九十六小時內某時施用毒品以外之其餘施
    用犯行提起公訴，然此部分與已起訴部分具有連續犯之裁判上一罪關係，基於審
    判不可分之法理，本院自得併予審理。又被告前曾於八十二年二月間，因槍砲、
    麻藥等案件，經本院判處有期徒刑一年五月確定，自八十二年九月六日入監服刑
    ，刑期期滿日本應為八十四年二月二日；又於八十二年九月間，因槍砲、煙毒、
    麻藥等案件，經本院判處有期徒刑三年八月確定，於八十四年二月三日接續上開
    案件後入監執行，刑期期滿日期本應為八十七年八月二十三日；上開二案合併執
    行於八十四年六月二十八日縮短刑期假釋出獄，並付保護管束（縮刑期滿日為八
    十七年八月二十三日）；惟其於假釋期間，另於八十五年間復因麻藥案件，經本
    院判處有期徒刑六月確定，前揭假釋案因遭撤銷，餘有期徒刑三年一月又二十六
    日之殘刑，共應執行有期徒刑三年七月又二十六日，於八十七年五月八日入監執
    行，嗣因在獄中表現良好，而於九十年四月四日假釋出獄，並付保護管束，指揮
    書執畢日期為九十一年五月五日等情，有前揭紀錄表可證，被告於前案有期徒刑
    執行完畢後，五年內再犯本案有期徒刑以上之罪，為累犯，依刑法第四十七條規
    定加重其刑，並依法遞加重其刑。爰審酌被告前已有多次麻藥、煙毒犯行，復已
    接受觀察、勒戒及強制戒治等治療過程，再犯本案，顯然依賴毒品甚深，並考以
    其智識程度、動機、方法、手段、吸用時間長短，犯後坦承犯行，態度尚稱良好
    等一切情狀，量處如主文所示之刑。
據上論斷，應依刑事訴訟法第二百九十九條第一項前段，毒品危害防制條例第十條第
一項、第二十三條第二項前段、第三十五條第三款，刑法第十一條前段、第五十六條
、第四十七條，判決如主文。
中      華      民      國      九十二      年    四    月    二十九    日
                                        法  官    賴妙雲
右正本證明與原本無異。
如不服本判決，應於送達後十日內向本院提出上訴狀 （須附繕本） ，上訴於台灣高
法院台中分院。
                                        書記官
中      華      民      國      九十二      年    四    月    二十九    日
附錄論罪科刑法條
毒品危害防制條例第十條第一項
第 10 條    施用第一級毒品者，處六月以上五年以下有期徒刑。
            施用第二級毒品者，處三年以下有期徒刑。


司法院資訊處製作；財團法人民間司法改革基金會備份。
